# 股权激励授予日的权益工具公允价值难以确定

提问人：tony868lamy 时间：2015-12-14 08:47:17
非上市公司 做股权激励，高管受让的股份无同期交易价格，如何确定权益工具的公允价值？

回答人：chenyiwei
在权益结算股份支付的会计处理中，对于“所授予的权益工具于授予日的公允价值”的确定，一般不应接受资产基础法下的净资产评估值。因为资产基础法下的评估值只是将单项可辨认资产的重置成本（或市场价格）予以简单加总，没有考虑企业作为一个整体的商誉价值（包括持续经营因素的价值和协同效应的价值），在很多情况下也没有识别和计量那些符合“可辨认性标准”但在企业账面上没有作为资产确认的无形资产项目。 股份支付中所授予的权益工具的公允价值的计量，应遵循《企业会计准则讲解（ 2010 ）》P183～187“权益工具公允价值的确定”所述原则。其中，“对于授予职工的股份，其公允价值应按企业股份的市场价格计量，同时考虑授予股份所依据的条款和条件（不包括市场条件之外的可行权条件）进行调整。如果企业股份未公开交易，则应按估计的市场价格计量，并考虑授予股份所依据的条款和条件进行调整。” 据此，如果近期被审计单位有引入过PE/VC等外部非关联财务投资者的，则应当以PE/VC的入股价格为基础确定股份支付中所授予股份于授予日的公允价值（即“估计的市场价格”）。如果近期没有引入过PE/VC的，也应当采用PE、VC通常对目标企业采用的估值技术和参数对其进行估值（如市盈率法、收益法等），其目的是模拟在授予日引入PE/VC的最可能入股价格。很显然，被审计单位及其原有股东不可能接受PE/VC就按照资产基础法下的净资产评估值作价入股，所以资产基础法下净资产的评估值并不是确定授予日股份公允价值的恰当基础。

提问人：辉哥 2017 时间：2018-04-26 22:10:02
你好陈版，如果如果近期被审计单位有引入过PE/VC等外部非关联财务投资者的，使用收益法下的净资产评估值作为“所授予的权益工具于授予日的公允价值”是否恰当？

回答人：chenyiwei
近期PE/VC的入股价格应优先于采用收益法等估值模型确定的评估值。两者处于公允价值的不同层次。